臺灣臺北地方法院交通事件裁定　　　　　　　　　　九十一年度交聲字第八五四號
　　異議人即
　　受處分人　　甲○○
右列受處分人因違反道路交通管理處罰條例案件，對於台北市交通事件裁決所中華民
國九十一年六月十二日所為之處分（原處分案號：北市裁三字第駕裁二二－Ａ000
00000號），聲明異議，本院裁定如左：
    主      文
異議駁回。
    理      由
一、按汽車駕駛人，行經有燈光號誌管制之交岔路口闖紅燈者，處新台幣（以下同）
    一千八百元以上五千四百元以下罰鍰，道路交通管理處罰條例第五十三條定有明
    文，且汽車駕駛人駕駛汽車違反道路交通管理處罰條例第五十三條規定者，除應
    依該條所規定之罰鍰處罰外，並應分別予記違規點數三點，道路交通管理處罰條
    例第六十三條第一項第三款亦定有明文。又逕行舉發違反道路交通管理事件，經
    汽車所有人依通知單之應到案日期前到案，並告知違規駕駛人姓名、身分證統一
    編號及住址者，處罰機關應即另行通知違規駕駛人到案依法處理；逾應到案日期
    ，處罰機關應依道路交通管理處罰條例第八十五條第三項規定處罰該汽車所有人
    ，違反道路交通管理事件統一裁罰標準及處理細則第二十四條亦定有明文，易言
    之，如汽車駕駛人在道路超速行駛，為警當場攔停者，處罰機關固應對汽車之駕
    駛人為處罰，惟若舉發機關並非當場對該部汽車攔停，而係依違反道路交通管理
    事件統一裁罰標準及處理細則第二十三條第一項第五款規定以科學儀器取得違規
    證據資料（如照相機或測速器）逕行舉發者，此際舉發機關只能依上開處理細則
    第二十三條第二項規定對汽車所有人為掣單舉發，而如經舉發之汽車所有人在舉
    發通知單之應到案日期前到案，並告知處罰機關該名超速駕駛之汽車違規駕駛人
    姓名、身分證統一編號及住址者，處罰機關應即依前開細則第二十四條規定處罰
    該名違規駕駛人，而如汽車所有人未於應到案日期前到案或雖於應到案日期前到
    案，而未告知處罰機關實際之違規駕駛人者，處罰機關仍應依道路交通管理處罰
    條例第八十五條第三項「本條例關於車輛駕駛人之處罰，如應歸責於車輛所有人
    者，處罰車輛所有人。」規定，對車輛所有人加以處罰。
二、本件受處分人即異議人蘇建治於民國九十一年六月十二日凌晨０時五十五分許，
    駕駛車號九Ａ－二四０號營業用小客車，途經台北市○○路○段一四０巷口設有
    燈光號誌管制之交岔路口時，未依號誌（紅燈）指示停車竟闖紅燈行駛，經固定
    式電腦感應照相機以拍照之方式取證，嗣台北市政府警察局萬華分局（以下稱萬
    華分局）交通分隊員警以受處分人所有該部車號汽車有違反道路交通管理處罰條
    例第五十三條規定之行為逕行掣單舉發，嗣將舉發通知單送達於受處分人後，受
    處分人雖於舉發通知單上所載之應到案日期前向原處分機關提出申訴，惟未明白
    告知原處分機關當時該部汽車之違規駕駛人之確實姓名及年籍，經原處分機關請
    原舉發單位即萬華分局調查結果，仍認受處分人所有之該部汽車有於前揭路段闖
    紅燈行駛行為，原處分機關乃依道路交通管理處罰條例第五十三條、第八十五條
    第三項、第六十三條第一項第三款及違反道路交通管理事件統一裁罰標準及處理
    細則第二十四條規定於九十一年六月十二日從輕裁處異議人罰鍰二千七百元，併
    予記違規點數三點。
三、訊據受處分人固不否認有於前述時間駕駛前述車號汽車，行經前述地點之事實，
    惟矢口否認有任何違反道路交通管理處罰條例之行為，辯稱：伊自認為沒有闖紅
    燈，當時因搭載一位孕婦，而該孕婦因為在車上吐，所以當時伊要靠路邊停車，
    但是因路旁已經停滿車，不得已只能往前開，而當時伊只是用滑行的方式，並無
    闖紅燈，只是越線停車云云，惟查：受處分人駕駛前開車號汽車有於前述時地闖
    紅燈行駛之違規事實，業據證人即開單告發受處分人之員警湯金柱於本院九十一
    年十月十四日調查時，以具結擔保其供述之真實性並在負擔偽證罪之心理處罰狀
    態下供稱：「（問：提示舉發單，本件係你舉發？）（答：是我舉發」、「（問
    ：如何舉發？（答：我們是依照固定照相，闖紅燈桿舉發的）」、「（如何從這
    兩張照片判斷是闖紅燈的行為？）（答：假如車子壓到感應線圈時，會自動測出
    車子的速度是多少，因為受處分人的計程車壓到感應線圈顯示的速度是四十公里
    ，所以我們判斷，受處分人有繼續行駛，因為四十的速度不可能停止，且車子的
    第二張照片已通過行人穿越道往前）」等語（參當日訊問筆錄），此外並有現場
    舉發相片共二張附卷可稽，按證人湯金柱乃為原處分機關所認定受處分人有前開
    違規行為之原證人，其並到庭在本院法官面前以言詞供述本件訴訟上之待證事實
    －即受處分人有前開違規事實，本院由其上開供述及其所提出之現場相片已得有
    受處分人確有上開違規行為之心證，且於本件卷存證據資料內並無任何積極證據
    足以證明證人湯金柱上開供述係屬虛偽，亦無有足以令人顯信湯金柱其供述為不
    可採之品性證據或前科證據存在，本院自不得僅以證人為本件開單告發受處分人
    之員警而全盤抹煞其在訴訟上所具有之原證人資格，而受處分人對前開證人之供
    述並無法舉出或請本院調查任何對其有利之證據資料，以使本院對證人所供述受
    處分人違規之事實產生任何合理之懷疑，且交通警察掣單舉發違反道路交通管理
    處罰條例所列之違規事實，本質上為行政處分，係公務員基於職務上之權力，依
    法就特定之具體事件所為之具公法上效果之單方面行政行為，基於公務員為公法
    上行為具有公信力之原則，該行政行為當可被推定為真正，其據以依法處分之事
    實認定亦為正確無誤，從而本件異議人既未能提出證據以資證明其確無違規行為
    ，僅空言稱並未有任何違規行為，尚難認其辯解為可採，本件事證明確，受處分
    人之違規行為堪以認定。
四、綜上所述，受處分人確有在前揭時地駕駛汽車闖紅燈行駛之違規行為，從而原處
    分機關乃依前揭道路交通管理處罰條例第五十三條及違反道路交通管理事件統一
    裁罰標準及處理細則第二十四條、第四十四條第一項暨標準表之規定，裁處受處
    分人罰鍰二千七百元，且依同條例第六十三條第一項第三款規定併予記受處分人
    違規點數三點，核無違誤，本件受處分人之異議為無理由，自應將其異議駁回。
據上論斷，應依道路交通案件處理辦法第十九條，裁定如主文。
中      華      民      國    九十一    年      十     月    十七      日
                                      臺灣臺北地方法院交通法庭
                                          法  官  陳  德  民
右正本證明與原本無異。
如不服本裁定，應於裁定送達後五日內向本院提出抗告狀。
                                          書記官  葉  志  昭
中      華      民      國    九十一    年      十     月    十七      日
